# 本期未确认递延所得税资产的可抵扣暂时性差异或可抵扣亏损的影响

提问人：happys 时间：2019-08-08 10:23:59
请教陈版，以某一家上市公司 19 年半年报数据为例，利润总额为正数，净利润为负数，其中所得税费用大部分为本期未确认递延所得税资产的可抵扣暂时性差异或可抵扣亏损的影响。这几个数据怎么解读？

回答人：chenyiwei
个人理解：
1 、母公司适用税率为 15%，但有重要子公司的适用税率显著高于母公司（如 25%）；
2 、利润总额乘以 15%或 25% 的乘积显著低于当期所得税费用，表明本期有大额的纳税调增，导致本期应纳税所得额增加。且结合 “非应税收入的影响” 等项目的大额负数来看，涉及纳税调整增加的情况影响较大，且可能系针对本期会计上亏损的子公司；
3 、有部分重要子公司（与此前 1 中“子公司适用不同税率的影响”所涉及的子公司应该不是同一批）本期发生较大亏损，且由于其未来盈利前景的不确定性，未就可抵扣亏损确认递延所得税资产。

提问人：happys 时间：2019-08-09 08:16:55
陈版，针对第三点，子公司发生较大亏损未就可抵扣亏损确认递延所得税资产的话，您指的的是图 2 中披露的本期未确认递延所得税资产的这一块吗，金额是11415283.46。这个会影响整个所得税费用吗，是怎么影响的呢？谢谢陈版！

回答人：chenyiwei
对合并报表层面的所得税费用有影响，即会计上利润总额减少，但未同比例减少所得税费用。相当于将利润总额乘以税率后，将这部分没有实际冲减的所得税费用加回来。